臺灣彰化地方法院北斗簡易庭民事判決
111年度斗簡字第13號
原      告  高世維  
訴訟代理人  吳宏毅律師
被      告  嵩紘企業有限公司

法定代理人  賴弘哲
訴訟代理人  賴秀茵
上列當事人間請求給付票款事件，本院於民國111年3月29日言詞
辯論終結，判決如下：
    主      文
被告應給付原告新臺幣壹佰壹拾萬貳仟元及自民國一一○年八月
二十四日起至清償日止，按週年利率百分之六計算之利息。
訴訟費用新臺幣壹萬壹仟玖佰捌拾玖元由被告負擔。
本判決第一項得假執行；但被告如以新臺幣壹佰壹拾萬貳仟元為
原告預供擔保，得免為假執行。
    事實及理由
一、原告主張：
(一)原告執有被告簽發如附表所示，面額新臺幣（下同）1,102,
    000元之支票1紙（下稱系爭支票），詎屆期提示，未獲付款
    。
(二)原告係自民國109年9月11日起，陸續借款給訴外人林建宏總
    計181,325,810元，林建宏並交付系爭支票以清償債務，但
    經原告提示遭退票後，林建宏簽立債權協議書、匯款明細表
    給原告，用以確認原告與林建宏間之債務關係。故原告係確
    實交付相當借款後，才取得系爭支票，故原告係合法行使票
    據權利，系爭支票之印文亦確實係被告之簽章，被告抗辯稱
    係遭林建宏詐騙云云，並不足採。
(三)爰依票據法律關係提起本件訴訟。並聲明：如主文第1項所
    示。
二、被告則以：原告僅憑系爭支票即交付如此高額金錢給林建宏
    並不合常理，故原告與林建宏間並無對價關係，縱原告有交
    付借款給林建宏，但並無其他擔保品，且與票面金額並不相
    符，故原告不得享有票據權利。並聲明：原告之訴駁回。
三、本院之判斷：
(一)原告主張其自林建宏取得系爭支票，系爭支票於附表所示之
    提示日經提示不獲付款等情，業據其提出系爭支票、退票理
    由單影本為證，且為被告所不爭執，惟原告主張被告應給付
    票款，則為被告所否認，並以前詞置辯。
(二)按支票為無因證券，在支票上簽名者，依票上所載文義負責
    ，又票據上簽名，得以蓋章代之。為票據法第5條第1項及第
    6條所明定。惟查，經本院依職權向第一商業銀行北斗分行
    調取系爭支票之支票存款印鑑卡，與系爭支票上之發票人印
    章依肉眼比對結果，二者之印文相符，有第一商業銀行北斗
    分行函覆之印鑑卡與系爭支票影本在卷可考，且系爭支票經
    原告提示結果，係以存款不足為由遭退票，有退票理由單附
    卷可憑，是系爭支票上之發票人印章確屬真正，應可認定。
    再按，林建宏並交付原告債權協議書、匯款明細表給原告，
    故可證原告確實交付相當對價後，始取得系爭支票。從而，
    原告本於票據法律關係，請求被告給付本件票款，及自付款
    提示日110年8月24日起至清償日止，按週年利率百分之6計
    算之利息，依票據法第126條、第133條之規定，核屬正當，
    應予准許。
四、綜上所述，原告依票據之法律關係，請求被告給付原告1,10
    2,000元，及自110年8月24日起至清償日止，按週年利率百
    分之6計算之利息，為有理由，應予准許。本件訴訟費用11,
    989元，應由敗訴之被告負擔。
五、本判決合於民事訴訟法第389條第1項第3款規定，爰依職權
    宣告假執行，並依同法第392條第2項規定，依職權宣告被告
    如預供相當擔保後，得免為假執行。
六、訴訟費用負擔之依據：民事訴訟法第78條。
中    華    民    國   111    年     4    月     7    日
                  北斗簡易庭  法  官  丁兆嘉
【附表】：
編號 發票日 發票人 票面金額 （新臺幣） 支票號碼 提示日 (即退票日) 1 110年6月2日  嵩紘企業有限公司 1,102,000元 NA0000000 110年8月24日 
以上正本係照原本作成。
如對判決上訴，應於判決送達後20日內向本院提出上訴狀。如委
任律師提起上訴者，應一併繳納上訴審裁判費。
中    華    民    國   111    年     4    月     7    日
                      　　    書記官　蔡政軒